Inventaris van het archief van het Ministerie van Justitie: Beleidsarchief Immigratie- en Naturalisatiedienst (IND) [periode 1945-1955], 1945-1955
Nationaal Archief, Den Haag
- Toelating van vreemdelingen 1945-, 023
  - Het ontwikkelen en opzetten van opleiding en vorming van ambtenaren belast met de uitvoering van de Vreemdelingenwet. 1945-, 17
    - Omschrijving van de werkzaamheden van de wachtmeester der Rijkspolitie eerste klasse en van de commies bij het Ministerie van Justitie., 1949; 1130; AL/161/2
    - Opleiding rijksrechercheurs bij de Rijksvreemdelingendienst., 1951; 2202; SL/5076
    - Lezing inzake vreemdelingenzaken, bestemd voor de cursus van middelbare bestuursambtenaren., 1952; 2303; VZ/15301
  - Het geven van algemene en bijzondere aanwijzingen ten aanzien van de organisatie en reorganisaties ten behoeve van het goed functioneren van de diensten en afdelingen, belast met de uitvoering van de vreemdelingenwetgeving. 1945-, 19
    Grondslag: Organisatiebesluit 04-07-1990, nr. 226551090.
    Organisatiebesluit 08-06-1956.
    - Sanering van het archief en de kartotheek van de Rijksvreemdelingendienst., 1943-1952; 2518; 469
      Met hiaten
    - Beleid inzake personeel van de Rijksvreemdelingendienst., 1943-1956; 2456; 222
    - Heropbouw Rijksvreemdelingendienst in verband met de Tweede Wereldoorlog., 1944-1953; 274; AJZ 880/C-250
    - Wederovername van het toezicht aan de grens door de minister van Justitie., 1945-1946; 317; AL/45
    - Organisatie van de Rijksvreemdelingendienst., 1945-1955; 2455; 218
    - Registreren van vreemdelingencirculaires., 1947; 1530; AL/214
    - Overname kaartsysteem Centrale Vermogensopsporingsdienst., 1948; 213
    - Ter beschikking stellen van dossiers aan het Nederlandse Beheersinstituut inzake ontvijanding., 1948-1953; 1615; AL/252/2
    - Inventaris Rijksvreemdelingendienst., 1948-1956; 244
    - Codering telegrammen van de Visadienst., 1949; 2197; MV/73476
    - Overname van werkzaamheden in verband met het opheffen van het Bureau Coördinatie., 1949-1950; 1897; AL/314
    - Piketdiensten., 1949-1953; 275; AJZ 364/E-145
    - Organisatie van de piketdienst., 1950-1951; 2469; 414
    - Voorlichting aan Nederlandse ambassades en consuls-generaal in diverse landen inzake de uitvoering van de visuminstructie., 1950-1954; 2506-2511
      - Brazilië, 1953, 2506; 456
      - Canada, 1954, 2507; 457
      - Duitsland, 1950-1951, 2508; 458
      - Finland, 1953, 2509; 459
      - Mexico, 1953, 2510; 460
      - Oostenrijk, 1953, 2511; 461
    - Regeling betreffende inzage van gerubriceerde stukken., 1950-1955; 2503; 454
    - Verbouwing van de rijwielkelders tot archiefruimten., 1952; 1902; AL/355/3
    - Werkwijze consulaire posten te Pretoria en Havana., 1952; 2339; VI/32-A
    - Procedure met betrekking tot het inwinnen van inlichtingen inzake criminele antecedenten., 1953; 2436; VZ/17682
    - Benoeming van de Commissie (van Doorn) tot afbakening van de taken van de Rijksvoorlichtingsdienst en de administrateur van de Grensbewaking., 1954-1955; 2035; AL/392/2
    - Samenwerking Vreemdelingendienst te Amsterdam met Inlichtingendienst aldaar., 1955; 1921; AL/327/2
    - Samenwerking met de Binnenlandse Veiligheidsdienst., 1955; 89
  - Het vaststellen van modellen voor formulieren van (verlenging/wijziging) verblijfsvergunning, vestigingsvergunning, toelating als vluchteling en voor de vervanging van een identiteitspapier. 1945-, 20
    Grondslag: Vreemdelingenbesluit 1966, art. 52, 54.1 en 54.3.
    - Vervoerbewijs C voor uit Duitsland verwijderde Nederlanders., 1941-1951; 279; AL/21
  - Het opzetten van een centrale registratie van vreemdelingen en vluchtelingen. 1945-, 21
    Grondslag: Verdrag 1951 [1953-].
    Organisatiebesluit 1967 203 OE 760.
    - Registratie staatloze ex-Nederlanders in de diverse gemeentes., 1945-1957; 398-1989
      - Aagtekerke, 1953, 448; AL/144/1
      - Aalsmeer, 1954, 450; AL/144/2
      - Aalten, 1954-1955, 451; AL/144/3
      - Aardenburg, 1953, 452; AL/144/4
      - Aarle-Rixtel, 1954, 453; AL/144/5
      - Abbekerk, 1954, 454; AL/144/6
      - Abbenbroek, 1953, 455; AL/144/7
      - Abcoude, 1954-1955, 456; AL/144/8
      - Achtkarspelen, 1954, 457; AL/144/9
      - Adorp, 1954, 458; AL/144/11
      - Aduard, 1954, 459; AL/144/12
      - Akersloot, 1954, 460; Al/144/13
      - Alblasserdam, 1954, 462; AL/144/14
      - Alem, 1954, 463; AL/144/15
      - Alkemade, 1953, 465; AL/144/16
      - Alkmaar, 1953, 466; AL/144/17
      - Almelo, 1954, 467; AL/144/18
      - Almkerk, 1953, 468; AL/144/19
      - Alphen aan den Rijn, 1954, 470; AL/144/21
      - Alphen en Riel, 1953, 469; AL/144/20
      - Ambt Delden, 1954, 1698; AL/144/168
      - Amby, 1954, 471; AL/144/22
      - Ameide, 1954, 472; AL/144/23
      - Ameland, 1954, 473; AL/144/24
      - Amerongen, 1954-1955, 474; AL/144/25
      - Amersfoort, 1954-1955, 475; AL/144/26
      - Ammerstol, 1953, 482; AL/144/27
      - Ammerzoden, 1953, 483; AL/144/28
      - Amstenrade, 1954, 484; AL/144/29
      - Amsterdam A t/m Z 0001 t/m 0773, 1954, 1746; AL/144/30
      - Amsterdam A t/m Z 0774 t/m 1436, 1954-1955, 1747; AL/144/30
      - Amsterdam A t/m Z 1437 t/m 2016, 1955, 1748; AL/144/30
      - Amsterdam A t/m Z 2017 t/m 2604, 1955-1956, 1750; AL/144/30
      - Andel, 1954-1955, 1635; AL/144/31
      - Andijk, 1954, 1636; AL/144/32
      - Angerlo, 1954, 1637; AL/144/33
      - Ankeveen, 1954, 1638; AL/144/34
      - Anloo, 1954, 1639; AL/144/35
      - Anna Paulowna, 1954, 1641; AL/144/37
      - Apeldoorn, 1954, 1642; AL/144/38
      - Appeltern, 1954, 1643; AL/144/39
      - Appingedam, 1954, 1644; AL/144/40
      - Arcen en Velden, 1953, 1645; AL/144/41
      - Arkel, 1953, 1646; AL/144/42
      - Arnemuiden, 1954, 1647; AL/144/43
      - Arnhem, 1954, 1648; AL/144/44
      - Asperen, 1953, 1649; AL/144/45
      - Assen, 1954, 1652; AL/144/46
      - Assendelft, 1954, 1653; AL/144/47
      - Asten, 1953, 1654; AL/144/48
      - Avenhoorn, 1953, 1655; AL/144/49
      - Avereest, 1954, 1656; AL/144/50
      - Axel, 1953, 1657; AL/144/51
      - Baarderadeel, 1954, 1081; AL/144/52
      - Baarland, 1954, 1082; AL/144/53
      - Baarle-Nassau, 1953-1955, 1083; AL/144/54
      - Baarn, 1954, 1084; AL/144/55
      - Baexem, 1954, 1085; AL/144/56
      - Baflo, 1954, 1086; AL/144/57
      - Bakel CS, 1953, 1087; AL/144/58
      - Barendrecht, 1954, 1089; AL/144/59
      - Barneveld, 1954, 1090; AL/144/60
      - Barradeel, 1954, 1091; AL/144/61
      - Barsingerhorn, 1954, 1092; AL/144/62
      - Barwoutswaarder, 1954, 1093; AL/144/63
      - Batenburg, 1953, 1094; AL/144/64
      - Bathmen, 1954, 1095; AL/144/65
      - Bedum, 1954, 1096; AL/144/66
      - Beegden, 1954, 1097; AL/144/67
      - Beek (Limburg), 1954, 1098; AL/144/68
      - Beek en Donk, 1954, 1100; AL/144/70
      - Beemster, 1954, 1101; AL/144/71
      - Beers, 1953, 1102; AL/144/72
      - Beerta, 1954, 1103; AL/144/73
      - Beesd, 1953, 1104; AL/144/74
      - Beesel, 1954, 1105; AL/144/75
      - Beets, 1954, 1106; AL/144/76
      - Beilen, 1954, 1107; AL/144/77
      - Belfeld, 1954, 1108; AL/144/78
      - Bellingwolde, 1954, 1109; AL/144/79
      - Bemelen, 1954, 1110; AL/144/80
      - Bemmel, 1954, 1111; AL/144/81
      - Bennebroek, 1954, 1112; AL/144/82
      - Benschop, 1954, 1113; AL/144/83
      - Benthuizen, 1954, 1114; AL/144/84
      - Berg en Terblijt, 1954, 1120; AL/144/90
      - Bergambacht, 1954, 1115; AL/144/85
      - Bergeijk, 1954, 1116; AL/144/86
      - Bergen (Limburg), 1954, 1117; AL/144/87
      - Bergen (Noord-Holland), 1954, 1118; AL/144/88
      - Bergen op Zoom, 1954-1955, 1119; AL/144/89
      - Bergh, 1953, 1121; AL/144/91
      - Bergharen, 1954, 1122; AL/144/92
      - Berghem, 1954, 1123; AL/144/93
      - Bergschenhoek, 1954, 1124; AL/144/94
      - Berkel en Rodenrijs, 1954, 1126; AL/144/96
      - Berkel-Enschot, 1954, 1125; AL/144/95
      - Berkenwoude, 1954, 1127; AL/144/97
      - Berkhout, 1953, 1128; AL/144/98
      - Berlicum, 1953, 1129; AL/144/99
      - Best (Noord-Brabant), 1954, 1131; AL/144/100
      - Beuningen, 1954, 1132; AL/144/101
      - Beusichem, 1954, 1133; AL/144/102
      - Beverwijk, 1954, 1134; AL/144/103
      - Bierum, 1954, 1135; AL/144/104
      - Biervliet, 1954, 1136; AL/144/105
      - Biggekerke, 1953, 1137; AL/144/106
      - Bilt, De, 1954, 1138; AL/144/107
      - Bingelrade, 1954, 1140; AL/144/109
      - Bladel, 1954, 1141; AL/144/110
      - Blankenham, 1954, 1142; AL/144/111
      - Blaricum, 1954, 1143; AL/144/112
      - Bleiswijk, 1954, 1144; AL/144/113
      - Bleskensgraaf, 1953, 1171; AL/144/114
      - Bloemendaal, 1954, 1172; AL/144/115
      - Blokker, 1954, 1173; AL/144/116
      - Blokzijl, 1954, 1174; AL/144/117
      - Bocholtz, 1953, 1175; AL/144/118
      - Bodegraven, 1953, 1176; AL/144/119
      - Boekel, 1954, 1177; AL/144/120
      - Bolsward, 1954, 1178; AL/144/121
      - Bommel, De, 1954-1955, 1179; AL/144/122
      - Borculo, 1954, 1181; AL/144/123
      - Borger, 1954, 1182; AL/144/124
      - Borgharen, 1954, 1183; AL/144/125
      - Born, 1953, 1184; AL/144/126
      - Borne, 1954, 1185; AL/144/127
      - Borssele, 1954, 1186; AL/144/128
      - Boskoop, 1954, 1187; AL/144/129
      - Bovenkarspel, 1954, 1188; AL/144/130
      - Boxmeer, 1954, 1189; AL/144/131
      - Boxtel (Noord-Brabant), 1954, 1190; AL/144/132
      - Brakel, 1954, 1191; AL/144/133
      - Brandwijk, 1954, 1193; AL/144/134
      - Breda, 1954-1955, 911; AL/144/135
      - Breskens, 1954, 1660; AL/144/136
      - Breukelen, 1954, 1661; AL/144/137
      - Brielle, 1954, 1662; AL/144/138
      - Broek in Waterland, 1954, 1665; AL/144/140
      - Broekhuizen, 1953, 1664; AL/144/139
      - Brouwershaven, 1954, 1666; AL/144/141
      - Bruinisse, 1954, 1667; AL/144/142
      - Brummen, 1954, 1669; AL/144/143
      - Brunssum, 1954, 1670; AL/144/144
      - Budel (Noord-Brabant), 1954, 1672; AL/144/145
      - Bunde, 1954, 1673; AL/144/146
      - Bunnik (Utrecht), 1954, 1674; AL/144/147
      - Bunschoten, 1954-1955, 1675; AL/144/148
      - Buren, 1954, 1676; AL/144/149
      - Burgh, 1954, 1677; AL/144/150
      - Bussum, 1954, 1679; AL/144/151
      - Buurmalsen, 1954, 1680; AL/144/152
      - Cadier en Keer, 1953, 1681; AL/144/153
      - Cadzand, 1954, 1682; AL/144/154
      - Callantsoog (Noord-Holland), 1954, 1683; AL/144/155
      - Capelle aan den IJssel, 1954, 1684; AL/144/156
      - Castricum, 1954, 1685; AL/144/157
      - Chaam, 1954, 1687; AL/144/158
      - Clinge, 1954, 1688; AL/144/159
      - Coevorden, 1954, 1689; AL/144/160
      - Cothen, 1953, 1690; AL/144/161
      - Culemborg, 1953, 1692; AL/144/163
      - Cuyk, 1954, 1691; AL/144/162
      - Dalen, 1953-1954, 1693; AL/144/164
      - Dalfsen, 1954, 1694; AL/144/165
      - Dantumadeel, 1954, 1696; AL/144/166
      - Deil, 1954, 1697; AL/144/167
      - Delft, 1954, 1700; AL/144/170
      - Delfzijl, 1954, 1701; AL/144/171
      - Denekamp, 1954, 1702; AL/144/172
      - Deurne, 1954, 1703; AL/144/173
      - Deventer, 1954, 1704; AL/144/174
      - Didam, 1954, 1705; AL/144/175
      - Diemen, 1953, 1706; AL/144/176
      - Diepenheim, 1954, 1707; AL/144/177
      - Diepenveen (Overijssel), 1954, 1708; AL/144/178
      - Diessen, 1953, 1710; AL/144/179
      - Diever, 1954, 1711; AL/144/180
      - Dinteloord, 1954, 1712; AL/144/181
      - Dinther, 1954, 1713; AL/144/182
      - Dinxperlo, 1954, 1714; AL/144/183
      - Dirksland, 1954-1955, 1715; AL/144/184
      - Dodewaard, 1954, 1718; AL/144/186
      - Doesburg, 1954, 1719; AL/144/187
      - Doetinchem, 1954, 1720; AL/144/188
      - Dokkum, 1954, 1717; AL/144/185
      - Domburg, 1954, 1721; AL/144/189
      - Dongen, 1954, 1723; AL/144/191
      - Doniawerstal, 1953, 1722; AL/144/190
      - Doorn, 1954, 1724; AL/144/192
      - Doornspijk, 1953, 1725; AL/144/193
      - Dordrecht, 1954, 1726; AL/144/194
      - Dreischor, 1954, 1727; AL/144/195
      - Dreumel, 1953, 1728; AL/144/196
      - Driebergen-Rijsenburg, 1954-1955, 1735; AL/144/197
      - Driewegen, 1954, 1736; AL/144/199
      - Drunen, 1953, 1737; AL/144/200
      - Druten, 1954, 1738; AL/144/201
      - Dubbeldam, 1954, 1739; AL/144/202
      - Duiven, 1954, 1740; AL/144/203
      - Duivendijke, 1953, 1741; AL/144/204
      - Dungen, Den, 1953, 1742; AL/144/205
      - Dussen (Noord-Brabant), 1954, 1743; AL/144/206
      - Dwingeloo, 1954, 1744; AL/144/207
      - Echt, 1954, 1572; AL/144/208
      - Echteld, 1954, 1573; AL/144/209
      - Edam, 1954, 1574; AL/144/210
      - Ede, 1954, 1575; AL/144/211
      - Eelde, 1954, 1576; AL/144/212
      - Eemnes, 1954-1955, 1577; AL/144/213
      - Eenrum, 1954, 1578; AL/144/214
      - Eersel, 1954, 1579; AL/144/215
      - Eethen, 1954, 1580; AL/144/216
      - Egmond Binnen, 1954, 1582; AL/144/218
      - Egmond aan Zee, 1954, 1581; AL/144/217
      - Eibergen, 1954, 1583; AL/144/219
      - Eindhoven, 1954-1956, 1588; AL/144/223
      - Elburg, 1953, 1589; AL/144/224
      - Elkerzee, 1954, 1591; AL/144/225
      - Ellemeet, 1954, 1592; AL/144/226
      - Ellewoutsdijk (Zeeland), 1954, 1593; AL/144/227
      - Elsloo (Limburg), 1954, 1594; AL/144/228
      - Elst (Gelderland), 1954, 1595; AL/144/229
      - Elten, 1954, 1585; AL/144/220
      - Emmeloord, 1954, 1028; AL/144/607
      - Emmen, 1953-1954, 1596; AL/144/230
      - Empel en Meerwijk, 1953, 1597; AL/144/231
      - Engelen (Noord-Brabant), 1954, 1598; AL/144/232
      - Enkhuizen, 1954, 1599; AL/144/233
      - Enschede, 1954, 1601; AL/144/234
      - Epe, 1954, 1603; AL/144/235
      - Ermelo, 1954, 1604; AL/144/236
      - Erp, 1954, 1605; AL/144/237
      - Esch, 1953, 1606; AL/144/238
      - Est en Opijnen, 1954-1956, 1607; AL/144/239
      - Etten-Leur, 1954, 1608; AL/144/240
      - Everdingen, 1953, 1609; AL/144/241
      - Ewijk, 1954, 1610; AL/144/242
      - Eygelshoven, 1954, 1586; AL/144/221
      - Eysden, 1954, 1587; AL/144/222
      - Ezinge, 1954, 1611; AL/144/243
      - Ferwerderadeel, 1954, 1612; AL/144/244
      - Fijnaart, 1954, 1613; AL/144/245
      - Finsterwolde, 1954, 1614; AL/144/246
      - Franeker, 1954, 1616; AL/144/247
      - Franekeradeel, 1954, 1617; AL/144/248
      - Gaasterland, 1955-1956, 1041; AL/144/249
      - Gameren, 1954, 1042; AL/144/250
      - Gasselte, 1954, 1043; AL/144/251
      - Geertruidenberg, 1953, 1045; AL/144/254
      - Geervliet, 1953-1954, 1046; AL/144/255
      - Geffen, 1953-1955, 1047; AL/144/256
      - Geldermalsen, 1954, 1048; AL/144/257
      - Geldrop, 1954, 1049; AL/144/258
      - Geleen, 1954, 1050; AL/144/259
      - Gemert, 1954, 1051; AL/144/260
      - Gendringen, 1954-1955, 1053; AL/144/261
      - Genemuiden, 1953, 1052; AL/144/263
      - Gennep, 1954, 1054; AL/144/264
      - Geulle, 1954, 1055; AL/144/265
      - Giessen, 1953, 1056; AL/144/266
      - Giessen-Nieuwkerk, 1953, 1058; AL/144/268
      - Giessendam, 1954, 1057; AL/144/267
      - Gieten, 1954, 1059; AL/144/269
      - Giethoorn, 1954, 1060; AL/144/270
      - Gilze en Rijen, 1953-1954, 1061; AL/144/271
      - Goedereede, 1954, 1062; AL/144/273
      - Goes, 1954, 1063; AL/144/274
      - Goirle, 1954, 1064; AL/144/275
      - Goor, 1954, 1065; AL/144/276
      - Gorinchem, 1954, 1067; AL/144/277
      - Gorssel, 1954, 1068; AL/144/278
      - Gouda, 1954, 1069; AL/144/279
      - Gouderak, 1954, 1070; AL/144/280
      - Goudriaan, 1953, 1071; AL/144/281
      - Goudswaard (Zuid-Holland), 1954, 1072; AL/144/282
      - Graauw en Langendam, 1953, 1073; AL/144/283
      - Graft, 1954, 1074; AL/144/284
      - Gramsbergen, 1953-1954, 1075; AL/144/285
      - Grathem, 1954, 1076; AL/144/286
      - Grave, 1954, 1077; AL/144/287
      - Graveland, 's-, 1953, 1078; AL/144/288
      - Gravendeel, 's-, 1954, 1080; AL/144/290
      - Gravenmoer, 's-, 1953, 1079; AL/144/289
      - Gravenpolder, 's-, 1953, 1618; AL/144/292
      - Gravenzande, 's-, 1954, 1619; AL/144/294
      - Grevenbicht, 1954-1955, 1620; AL/144/295
      - Grijpskerk, 1954, 1621; AL/144/296
      - Grijpskerke, 1954, 1267; AL/144/1022
      - Groede, 1954, 1623; AL/144/297
      - Groenlo, 1953, 1624; AL/144/298
      - Groesbeek, 1954, 1625; AL/144/299
      - Groningen, 1954, 1627; AL/144/300
      - Gronsveld, 1954, 1628; AL/144/301
      - Groot-Ammers, 1954-1955, 1629; AL/144/302
      - Grootebroek, 1954, 1630; AL/144/303
      - Grootegast, 1953, 1631; AL/144/304
      - Grubbenvorst, 1953, 1632; AL/144/305
      - Gulpen, 1954, 1633; AL/144/306
      - Haaften, 1954-1956, 869; AL/144/307
      - Haag, Den, A t/m W 1 t/m 911, 1954, 485; AL/144/291
      - Haag, Den, A t/m Z 1600 - 2215, 1954-1955, 495; AL/144/291
      - Haag, Den, A t/m Z 912 - 1599, 1954, 491; AL/144/291
      - Haaksbergen, 1952-1954, 870; AL/144/308
      - Haamstede, 1954, 871; AL/144/309
      - Haaren (Noord-Brabant), 1954, 872; AL/144/310
      - Haarlem, 1953-1954, 873; AL/144/311
      - Haarlemmerliede, 1954, 874; AL/144/312
      - Haarlemmermeer, 1954-1955, 875; AL/144/313
      - Haastrecht, 1954, 876; AL/144/315
      - Haelen, 1954-1955, 877; AL/144/316
      - Hagestein, 1953, 878; AL/144/317
      - Halsteren, 1954, 879; AL/144/318
      - Ham, Den (Overijssel), 1954, 880; AL/144/319
      - Haps, 1953, 881; AL/144/320
      - Hardenberg, 1954, 882; AL/144/321
      - Harderwijk, 1954, 883; AL/144/322
      - Hardinxveld, 1954-1955, 884; AL/144/323
      - Haren (Groningen), 1954, 885; AL/144/324
      - Harenkarspel, 1954, 886; AL/144/325
      - Harlingen, 1954, 887; AL/144/326
      - Harmelen, 1954, 888; AL/144/327
      - Haskerland, 1954, 889; AL/144/328
      - Hasselt, 1953, 890; AL/144/329
      - Hattem, 1954-1955, 891; AL/144/330
      - Havelte, 1954, 892; AL/144/331
      - Hazerswoude, 1954, 893; AL/144/332
      - Hedel, 1954, 894; AL/144/333
      - Heel en Panheel, 1953, 895; AL/144/334
      - Heemskerk, 1954, 896; AL/144/335
      - Heemstede, 1954, 897; AL/144/336
      - Heenvliet, 1954, 898; AL/144/337
      - Heer, 1954, 899; AL/144/338
      - Heer Abtskerke, 's-, 1953, 900; AL/144/339
      - Heer Arendskerke, 's-, 1954, 901; AL/144/340
      - Heerde, 1954, 902; AL/144/341
      - Heerenhoek, 's-, 1953, 903; AL/144/342
      - Heerenveen, 1954, 905; AL/144/343
      - Heerenwaarden, 1954, 906; AL/144/344
      - Heerhugowaard, 1954, 907; AL/144/345
      - Heerjansdam, 1953, 908; AL/144/346
      - Heerlen, 1953-1954, 910; AL/144/347
      - Heesch, 1954-1955, 779; AL/144/348
      - Heeswijk, 1954-1955, 780; AL/144/349
      - Heeze, 1954, 781; AL/144/350
      - Hei- en Boeicop, 1954, 782; AL/144/351
      - Heijthuijsen, 1954, 834; AL/144/380
      - Heiloo, 1954, 783; AL/144/352
      - Heinenoord, 1953, 784; AL/144/353
      - Heinkenszand, 1953-1957, 785; AL/144/354
      - Heino, 1954, 786; AL/144/355
      - Hekelingen, 1954, 787; AL/144/356
      - Hekendorp, 1954, 788; AL/144/357
      - Helden, 1954, 789; AL/144/358
      - Helder, Den, 1954, 790; AL/144/359
      - Hellendoorn, 1954, 791; AL/144/360
      - Hellevoetsluis, 1954, 792; AL/144/361
      - Helmond, 1954, 794; AL/144/362
      - Helvoirt, 1953, 795; AL/144/363
      - Hemelumer, 1954, 796; AL/144/364
      - Hemmen, 1954, 798; AL/144/365
      - Hendrik-Ido-Ambacht, 1954, 799; AL/144/366
      - Hengelo (Gelderland), 1953, 800; AL/144/367
      - Hengelo (Overijssel), 1953, 801; AL/144/368
      - Hennaarderadeel, 1954, 802; AL/144/369
      - Hensbroek, 1954, 804; AL/144/370
      - Herkingen, 1953-1955, 805; AL/144/371
      - Herten, 1953-1955, 806; AL/144/372
      - Hertogenbosch, 's-, 1954, 827; AL/144/373
      - Herwen en Aerdt, 1954, 828; AL/144/374
      - Herwijnen, 1954, 829; AL/144/375
      - Het Bildt, 1954, 1139; AL/144/108
      - Heteren, 1953, 830; AL/144/376
      - Heukelum, 1953, 831; AL/144/377
      - Heumen, 1953, 832; AL/144/378
      - Heusden (Noord-Brabant), 1954, 833; AL/144/379
      - Hillegom, 1954, 835; AL/144/381
      - Hilversum, 1945-1946, 1989; CRV/407
      - Hilversum, 1954-1955, 836; AL/144/383
      - Hindeloopen, 1953, 837; AL/144/384
      - Hoedekenskerke, 1953, 838; AL/144/385
      - Hoek (Zeeland), 1954, 839; AL/144/386
      - Hoenkoop, 1953-1955, 840; AL/144/387
      - Hoensbroek, 1954, 841; AL/144/388
      - Hoevelaken, 1954, 842; AL/144/389
      - Hoeven, 1953, 843; AL/144/390
      - Holten, 1954, 844; AL/144/391
      - Hontenisse, 1953, 845; AL/144/392
      - Hoofdplaat, 1953, 846; AL/144/393
      - Hoogblokland, 1954-1956, 847; AL/144/394
      - Hooge en Lage Mierde, 1954, 848; AL/144/395
      - Hooge en Lage Zwaluwe, 1954, 1256; AL/144/1014
      - Hoogeloon, 1954, 849; AL/144/396
      - Hoogeveen, 1954-1955, 850; AL/144/397
      - Hoogezand-Sappemeer, 1954-1955, 851; AL/144/398
      - Hoogkarspel, 1954, 852; AL/144/399
      - Hoogkerk, 1954-1955, 853; AL/144/400
      - Hoogland, 1954-1955, 854; AL/144/401
      - Hoogwoud, 1954, 855; AL/144/402
      - Hoornaar, 1954-1956, 856; AL/144/404
      - Horn, 1954-1955, 859; AL/144/407
      - Horssen, 1953, 857; AL/144/405
      - Horst, 1953, 858; AL/144/406
      - Houten, 1953, 860; AL/144/408
      - Huijbergen, 1954, 868; AL/144/417
      - Huissen (Gelderland), 1954, 861; AL/144/409
      - Huizen, 1954-1955, 862; AL/144/410
      - Hulsberg, 1954, 863; AL/144/412
      - Hulst, 1954-1955, 864; AL/144/413
      - Hummelo en Keppel, 1954, 865; AL/144/414
      - Hunsel, 1954, 866; AL/144/415
      - Hurwenen, 1954, 867; AL/144/416
      - IJlst, 1954, 502; AL/144/419
      - IJsselmuiden, 1954, 504; AL/144/420
      - IJsselstein, 1954, 505; AL/144/421
      - IJzendijke, 1954, 506; AL/144/422
      - Idaarderadeel, 1954, 498; AL/144/418
      - Ilpendam, 1954, 507; AL/144/423
      - Itteren, 1954, 508; AL/144/424
      - Jabeek, 1953, 509; AL/144/425
      - Jisp, 1954, 513; AL/144/427
      - Jutphaas, 1954, 514; AL/144/428
      - Kamerik, 1954, 516; AL/144/429
      - Kampen, 1954-1955, 517; AL/144/430
      - Kantens, 1953-1954, 518; AL/144/431
      - Kapelle, 1954, 520; AL/144/432
      - Kattendijke, 1953-1957, 521; AL/144/433
      - Katwijk, 1954-1955, 522; AL/144/434
      - Katwoude, 1954, 523; AL/144/435
      - Kedichem, 1953, 524; AL/144/436
      - Kerkrade, 1954-1955, 526; AL/144/437
      - Kerkwerve, 1954, 530; AL/144/438
      - Kerkwijk, 1954, 536; AL/144/439
      - Kessel (Limburg), 1954, 538; AL/144/440
      - Kesteren, 1954, 540; AL/144/441
      - Klaaswaal, 1954, 542; AL/144/442
      - Klimmen, 1954, 544; AL/144/443
      - Kloetinge, 1954, 545; AL/144/444
      - Kloosterburen, 1954, 619; AL/144/445
      - Klundert, 1953, 621; AL/144/446
      - Kockengen, 1954, 623; AL/144/447
      - Koedijk, 1954, 624; AL/144/448
      - Koewacht, 1953, 626; AL/144/449
      - Kollumerland, 1953-1955, 630; AL/144/450
      - Koog aan de Zaan, 1954, 631; AL/144/451
      - Kortenhoef, 1954, 668; AL/144/452
      - Kortgene, 1953, 669; AL/144/453
      - Koudekerk aan den Rijn, 1954, 671; AL/144/454
      - Koudekerke, 1954-1956, 672; AL/144/455
      - Krabbendijke, 1954-1956, 673; AL/144/456
      - Krimpen aan de Lek, 1954, 675; AL/144/457
      - Krimpen aan den IJssel, 1954, 677; AL/144/458
      - Krommenie, 1954, 678; AL/144/459
      - Kruiningen, 1954, 680; AL/144/460
      - Kuinre, 1954, 682; AL/144/461
      - Kwadijk, 1954, 683; AL/144/462
      - Landsmeer, 1954, 685; AL/144/463
      - Langbroek, 1953, 689; AL/144/466
      - Lange Ruige Weide, 1954, 690; AL/144/467
      - Langedijk, 1954, 686; AL/144/464
      - Langerak, 1954-1955, 688; AL/144/465
      - Laren (Gelderland), 1954, 691; AL/144/468
      - Laren (Noord-Holland), 1954-1955, 692; AL/144/469
      - Leek, 1953, 694; AL/144/471
      - Leende, 1954, 695; AL/144/472
      - Leens, 1954-1955, 697; AL/144/473
      - Leerbroek, 1954, 698; AL/144/474
      - Leerdam, 1954, 701; AL/144/475
      - Leersum, 1954-1955, 702; AL/144/476